【裁判字號】    97,易,589
【裁判日期】    970804
【裁判案由】    家暴傷害
【裁判全文】
臺灣桃園地方法院刑事判決               97年度易字第589號
公  訴  人  臺灣桃園地方法院檢察署檢察官
被      告  乙○○
被      告  甲○○
                      15號
                      3
上列被告因家暴傷害案件，經檢察官提起公訴（96年度偵字第27
000號），本院判決如下：
    主  文
本件公訴不受理。
    理  由
一、按告訴乃論之罪，告訴人於第一審辯論終結前得撤回其告訴
    ，又告訴經撤回者，法院應諭知不受理之判決，刑事訴訟法
    第238 條第1 項、第303 條第3 款定有明文。次按法院諭知
    不受理判決，得不經言詞辯論而為之，刑事訴訟法第307 條
    亦有明文。
二、本件聲請意旨略以：被告乙○○與丙○○係夫妻，丙○○與
    被告甲○○係表姊弟（起訴書誤載為表兄弟），被告2 人有
    姻親關係，因丙○○聲請之保護令已過期，被告乙○○遂於
    民國96年9 月7 日上午8 時10分許，至丙○○與被告甲○○
    共同租屋處之桃園縣八德市○○街27巷2 弄7 號18樓之3 樓
    下早餐店門口，找丙○○理論，被告乙○○與丙○○因細故
    發生爭執拉扯，適逢被告甲○○下樓看到，遂介入與被告乙○○發生爭執，被告乙○○與被告甲○○竟分別基於互相傷
    害對方之犯意，發生拉扯互毆，被告乙○○用右手拳頭握打
    火機打被告甲○○左臉頰及嘴唇、左太陽穴、後腦；被告甲○○則用左手掐被告乙○○脖子、用右手打被告乙○○，致
    甲○○受有頭部外傷、臉部、胸部、嘴唇及外生殖器挫傷之
    傷害；乙○○受有頭部外傷併頭皮血腫、頸部、胸壁、下腹
    壁擦傷等傷害，經告訴人乙○○、甲○○分別提出傷害告訴
    ，故認被告乙○○、甲○○均涉犯刑法第277 條第1 項之傷
    害罪嫌等語。
三、按告訴乃論之罪，告訴人於第一審辯論終結前得撤回其告訴
    ，又告訴經撤回者，法院應諭知不受理之判決，刑事訴訟法
    第238 條第1 項、第303 條第3 款定有明文。查本件被告乙○○、甲○○因家暴傷害案件，經檢察官提起公訴，認均涉
    犯刑法第277 條第1 項之傷害罪，依同法第287 條前段規定
    ，須告訴乃論。茲據告訴人乙○○於97年8 月1 日具狀撤回
    對被告甲○○之告訴；告訴人甲○○亦於97年8 月1 日具狀
    撤回對被告乙○○之告訴；此有刑事撤回告訴狀各1 份在卷
    可稽。爰依照前揭規定，爰不經言詞辯論，逕行諭知不受理
    之判決。
四、據上論斷，應依刑事訴訟法第303 條第3 款、第307 條，判
    決如主文。
中    華    民    國    97    年    8     月    4     日
                  刑事第五庭  法  官  陳  月  雯
以上正本證明與原本無異。
如不服本判決應於收受本判決後10日內向本院提出上訴書狀，並
應敘述具體理由，如未敘述上訴理由者，應於上訴期間屆滿後20
日內補提理由書狀於本院（均須按他造當事人之人數附繕本）「
切勿逕送上級法院」。
                              書記官  王  峻  宏
中    華    民    國    97    年    8     月    4     日


司法院資訊處製作；財團法人民間司法改革基金會備份。
